臺灣臺北地方法院民事判決
111年度訴字第658號
原      告  台新國際商業銀行股份有限公司

法定代理人  尚瑞強


訴訟代理人  胡大健
被      告  于素貞

上列當事人間請求給付簽帳卡消費款等事件，本院於民國111年5
月13日言詞辯論終結，判決如下：
    主  文
被告應給付原告新臺幣伍萬捌仟伍佰壹拾貳元，及如附表編號一
所示之利息。
被告應給付原告新臺幣肆拾柒萬貳仟柒佰壹拾參元，及如附表編
號二所示之利息。
訴訟費用由被告負擔。
    事實及理由
壹、程序方面：
一、按當事人得以合意定第一審管轄法院，但以關於由一定法律
    關係而生之訴訟為限；前項合意，應以文書證之，民事訴訟
    法第24條定有明文。經查，本件依兩造間信用卡會員約定條
    款（下稱系爭信用卡契約）第26條、YouBe予備金信用貸款
    約定書（下稱系爭現金卡契約）第18條之約定，均合意以本
    院為第一審管轄法院（見本院卷第15頁、第23頁），而本件
    原告係依上開契約之法律關係對被告提起本件訴訟，則依兩
    造前開合意管轄之約定，堪認本院就本件訴訟有管轄權。
二、次按訴狀送達後，原告不得將原訴變更或追加他訴，但擴張
    或減縮應受判決事項之聲明者，不在此限，民事訴訟法第25
    5條第1項但書第3款亦定有明文。查本件原告第2項聲明原係
    請求「被告應給付原告新臺幣（下同）47萬2,713元，及自
    民國95年9月23日起至104年8月31日止，按年息百分之20計
    算之利息，及自104年9月1日起至清償日止，按年息百分之1
    5計算之利息」，嗣於本院111年5月13日言詞辯論期日當庭
    以言詞將上開聲明之利息起算日變更為自95年10月23日起算
    ，並更正聲明為如後述（見本院卷第143頁至第144頁），核
    原告上開所為，係屬減縮應受判決事項之聲明，合於前揭法
    律規定，應予准許。
三、末按言詞辯論期日，當事人之一造不到場者，除有民事訴訟
    法第386條所列之各款情形外，法院得依到場當事人之聲請
    ，由其一造辯論而為判決，此觀民事訴訟法第385條第1項前
    段、第386條規定意旨即明。查本件被告經合法通知，未於
    言詞辯論期日到場，亦核無民事訴訟法第386條所列各款情
    形，爰依原告之聲請，由其一造辯論而為判決。
貳、實體方面：
一、原告起訴主張：
　㈠信用卡部分：被告於92年7月15日向原告申辦信用卡（卡號00
    00000000000000），依兩造間系爭信用卡契約之約定，被告
    得於信用卡授權額度範圍內在特約商店記帳消費，但所生應
    付帳款，應於繳款截止日前清償或以循環信用方式繳付最低
    應繳金額，且依系爭信用卡契約第16條之約定，循環信用利
    息之計算方式，係將每筆得計入循環信用本金之帳款，自各
    筆帳款入帳日（實際墊款日）起，就該帳款之金額以年息百
    分之20（日息萬分之5.479）逐日計算至該筆帳款結清之日
    止，惟因銀行法第47條之1於104年9月1日修正施行，故後續
    利息利率改以年息百分之15計算。詎被告於95年9月28日繳
    款後未再依約按期繳款，截至轉催日即96年1月26日止，尚
    餘本金5萬8,512元未清償，復依系爭信用卡契約第24條之約
    定，被告已喪失期限利益，被告依約除應清償上開積欠之本
    金5萬8,512元外，並應給付如附表編號1所示之利息。
　㈡現金卡部分：被告於92年7月8日向原告申請現金卡信用貸款
    即「台新銀行YouBe予備金信用貸款」（帳號0000000000000
    000），兩造並簽立系爭現金卡契約，依系爭現金卡契約第1
    條及第5條之約定，被告得以金融卡提款或轉帳方式動撥貸
    款額度之現金，惟應於每月繳款截止日依約繳納每月應還之
    金額，貸款利率並依年息百分之18.25固定計算。詎被告僅
    繳納本息至95年9月10日，事後雖於96年2月5日繳納2,827元
    ，僅能抵充95年9月11日起至同年月22日止之利息，尚餘本
    金47萬2,713元未清償，復依系爭現金卡契約第8條之約定，
    如被告遲延還本或付息時，自應付還本日或付息日之翌日起
    算至清償日止，依年息百分之20計算延滯利息，倘有債務視
    為全部到期時，則自債務全部之應付還款日（到期日）起至
    清償日止，按年息百分之20計算延滯利息，嗣因銀行法第47
    條之1於104年9月1日修正施行，故後續利息利率改以年息百
    分之15計算，再依系爭現金卡契約第9條之約定，被告已喪
    失期限利益，被告依約除應清償上開積欠之本金47萬2,713
    元外，並應給付如附表編號2所示之利息。
　㈢綜上所述，爰依系爭信用卡契約、系爭現金卡契約之法律關
    係提起本件訴訟，並聲明：
  1.被告應給付原告5萬8,512元，及如附表編號1所示之利息。
  2.被告應給付原告47萬2,713元，及如附表編號2所示之利息。
  3.訴訟費用由被告負擔。
二、本件被告經合法通知，未於言詞辯論期日到場，亦無提出書
    狀為任何聲明或陳述。
三、按稱消費借貸者，謂當事人一方移轉金錢或其他代替物之所
    有權於他方，而約定他方以種類、品質、數量相同之物返還
    之契約；消費借貸之借用人應於約定期限內，返還與借用物
    種類、品質、數量相同之物；遲延之債務，以支付金錢為標
    的者，債權人得請求依法定利率計算之遲延利息，但約定利
    率較高者，仍從其約定利率，民法第474條第1項、第478條
    前段、第233條第1項分別定有明文。經查，本件原告主張之
    前開事實，業據其提出系爭信用卡契約暨申請書、帳務查詢
    明細、信用卡帳單、起訴本金利息簡易計算表、系爭現金卡
    契約暨申請書、現金卡交易記錄查詢、帳戶還款明細查詢、
    催呆戶（對外債權）最近三次還款明細、債務協商協議書、
    無擔保債務明細表等資料為證（見本院卷第11頁至第30頁、
    第50頁至第92頁、第110頁至第114頁），而被告已於相當時
    期受合法通知，就原告主張之事實，既未於言詞辯論期日到
    場，亦無提出書狀為任何爭執，自堪認原告上開主張之事實
    為真。從而，原告依系爭信用卡契約、系爭現金卡契約之法
    律關係，請求被告應給付如附表所示尚未清償之本金及利息
    ，自屬有據。
四、綜上所述，原告依系爭信用卡契約、系爭現金卡契約之法律
    關係，請求被告給付如主文第1項及第2項所示之本金及利息
    ，為有理由，應予准許。
五、本件事證已臻明確，原告其餘主張、陳述及所提之證據暨攻
    擊防禦方法，經本院斟酌後，核與本件判決結果不生影響，
    爰不一一論述，附此敘明。
六、訴訟費用負擔之依據：民事訴訟法第78條。
中　　華　　民　　國　　111 　年　　5  　月  　20　  日
                  民事第五庭    法　官　王唯怡 
以上正本係照原本作成。
如對本判決上訴，須於判決送達後20日內向本院提出上訴狀。如
委任律師提起上訴者，應一併繳納上訴審裁判費。
中　　華　　民　　國　　111 　年　　5  　月  　20　  日
                                書記官  林俐如
附表：　　　　　　　　　　　　　　　　
編 號 帳務種類 本  金 （新臺幣） 利  息     計算期間 利率 1. 信用卡 5萬8,512元 自96年1月27日起至104年8月31日止 年息百分之20    自104年9月1日起至清償日止 年息百分之15 2. 現金卡 47萬2,713元 自95年10月23日起至104年8月31日止 年息百分之20    自104年9月1日起至清償日止 年息百分之15